【裁判字號】    99,聲再,421
【裁判日期】    991025
【裁判案由】    妨害性自主
【裁判全文】
臺灣高等法院刑事裁定                 99年度聲再字第421號
再審聲請人
即受判決人  甲○○
上列受判決人因妨害性自主案件，對於本院98年度上訴字第2677
號，中華民國98年7 月28日確定判決（原審案號：臺灣桃園地方
法院訴字第281 號，起訴案號：臺灣桃園地方法院檢察署98年度
偵字第1632號），聲請再審，本院裁定如下：
    主  文
再審之聲請駁回。                                                          
    理  由                                                                
一、聲請意旨略以：
  (一)本件確定判決事實欄中，並未認定聲請人係以左手或右手插
    入被害人之性器官，惟於理由欄中，依被害人在警詢時之指
    述，認定被害人之性器官係遭聲請人以右手插入。原確定判
    決既認被害人警詢所述為傳聞證據，則該證據應無證據能力
    ，原審竟採為判決之基礎，顯有違法。
  (二)又本件確定判決認定聲請人係以右手指插入被害人下體，惟
    依卷內照片可知，聲請人於警局內係剪下左手指甲，此顯與
    事實不符。況於警局內，聲請人手部與員警有所接觸，恐污
    染該指甲檢體，故原確定判決援用刑事警察局之鑑驗書為聲
    請人有罪之依據，該判決所持理由顯難令人信服。而依刑事
    警察局鑑驗書所載鑑驗結果部分，其中送檢證物欄第8 項、
    第9 項分別說明有被害人左、右手指甲各1 件，第12項則僅
    有聲請人指甲1 件，則被害人左、右手指甲之鑑定結果從何
    而來？而鑑驗書第2 頁第10項之鑑驗結果有聲請人左手指內
    微物，第3 頁則有右指甲DNA 鑑定？則聲請人究係以左手或
    右手犯之？原確定判決認定係右手，但採集檢體時之照片則
    為左手，且有警員之DNA ，而送檢時僅有1 件檢體，未見有
    左手或右手之標示，然鑑驗書竟載稱右手之機率云云，所憑
    依據為何？恐係為入聲請人於罪而便宜行事，以想像之機率
    描述配合被害人之指述。
  (三)綜上所述，本件確有再審之事由，爰依刑事訴訟法第420 條
    第1 項第6 款規定，聲請再審。
二、惟查：
  (一)按「有罪之判決確定後，有左列情形之一者，為受判決人之
    利益，得聲請再審︰……六、因發現確實之新證據，足認受
    有罪判決之人應受無罪、免訴、免刑或輕於原判決所認罪名
    之判決者。」、「法院認為再審無理由者，應以裁定駁回之
    。」刑事訴訟法第420 條第1 項第6 款、第434 條第1 項分
    別定有明文。而刑事訴訟法第420 條第1 項第6 款所謂「發
    現確實之新證據」，係指該證據於事實審法院判決前業已存
    在，為法院、當事人所不知，不及調查斟酌，至其後始行發
    現，且就證據本身形式觀察，固不以絕對不須經過調查程序
    為條件，但必須顯然可認為足以動搖原有罪確定判決，而為
    受判決人無罪、免訴、免刑或輕於原判決所認罪名之判決者
    為限（最高法院33年度抗字第70號、40年度台抗字第2 號、
    41年度台抗字第1 號判例參照）。
  (二)聲請意旨(一)部分，聲請人雖稱本件確定判決採用屬於傳聞證
    據而無證據能力之被害人警詢筆錄為裁判之基礎，顯有違法
    云云。惟本院上開確定判決，已就被害人警詢筆錄何以具有
    證據能力，於理由欄程序方面部分詳為闡述，且此部分所指
    ，並非於本院判決前業已存在，而為法院、當事人所不知，
    不及調查斟酌，至其後始行發現；況就聲請意旨所述內容之
    形式上加以觀察，尚非顯然可認為足以動搖原有罪確定判決
    ，而為受判決人無罪、免訴、免刑或輕於原判決所認罪名之
    判決者，故聲請意旨(一)部分所指，核與刑事訴訟法第420 條
    第1 項第6 款規定之情形不相符合。
  (三)聲請意旨(二)部分，聲請人雖對本院確定判決認定聲請人係左
    手或右手犯之而加以爭執，並稱依據聲請狀所附照片可知，
    聲請人係剪下左手指甲送檢，此與本院確定判決認定係右手
    不符，且指甲檢體恐已遭員警污染云云。惟依本件鑑驗書第
    2 頁、第3 頁所載，顯係分別對聲請人之左、右手指甲檢驗
    ；且無證據證明所送檢之聲請人指甲有遭污染，況本院確定
    判決已就聲請人係以何種方式、手段為本件犯行，詳載理由
    依據，此部分聲請意旨所指，僅係對於本院上開確定判決之
    認事用法、證據取捨加以爭執，並未提出具體證據指明合於
    再審之確實新證據為何，自屬無據。
  (四)綜上所述，本件聲請意旨所指，或係對本院上開判決認事用
    法、證據取捨加以爭執，自非屬於本院上開判決宣示前業已
    存在，而為本院、當事人所不知，不及調查斟酌，至其後始
    行發現之「確實之新證據」。從而，本件聲請人聲請再審為
    無理由，應予駁回。
據上論斷，應依刑事訴訟法第434 條第1 項裁定如主文。
中    華    民    國    99    年    10    月     25   日
                  刑事第四庭  審判長法  官  陳筱珮
                                    法  官  陳玉雲
                                    法  官  邱滋杉
以上正本證明與原本無異。
如不服本裁定，應於收受送達後五日內向本院提出抗告狀。
                                    書記官  劉貞達
中    華    民    國    99    年    10    月    25    日

司法院資訊處製作；財團法人民間司法改革基金會備份。
